臺灣臺南地方法院刑事判決　　　　　　 94年度交訴字第184號
公　訴　人　臺灣臺南地方法院檢察署檢察官
被　　　告　甲○○
選任辯護人　蘇明道律師
上列被告因公共危險等案件，經檢察官提起公訴（94年度偵字第
10140號、第10462號），被告就犯罪事實為有罪之陳述，經本院
裁定進行簡式審判程序，本院判決如下：
    主  文
甲○○因過失致人於死，處有期徒刑捌月；又駕駛動力交通工具
肇事，致人死傷而逃逸，處有期徒刑柒月。應執行有期徒刑壹年
。緩刑肆年。
    事  實
一、甲○○考領有職業大客車駕駛執照，其於民國94年7月12日
    上午5時15分許，駕駛牌照號碼L2─8162號自小客車，沿臺
    南縣佳里鎮○○○○○路，由北向南行駛，途經該路117公里
    900公尺處之該道路與未命名道路之交岔路口（設有閃光黃
    燈號誌，時速限制為50公里）時，本應注意閃光黃燈表示「
    警告」，車輛應減速接近，注意安全，小心通過，並應注意
    車前狀況，隨時採取必要之安全措施，且依當時情形又無不
    能注意之情形，竟疏於注意車前狀況，未減速慢行，竟貿然
    以近70公里之時速超速行駛，適有莊陳碧霞騎乘腳踏車由東
    向西穿越該路（設有閃光紅燈號誌），本應注意閃光紅燈表
    示「停車再開」，車輛應減速接近，先停止於交岔路口前，
    讓幹道車優先通行後認為安全時，方得續行，詎莊陳碧霞亦
    疏未注意停車讓幹道車優先通行即貿然直行，甲○○煞閃不
    及而直接撞及莊陳碧霞，致莊陳碧霞受有頭、胸、腹、腿撞
    挫傷併骨折及氣血胸之傷害，當場死亡，甲○○則於肇事後
    未停車處理，竟另起逃逸之意而逕自駕車逃逸，嗣經警循線
    查獲。
二、案經乙○○（為莊陳碧霞之子）訴由臺南縣警察局佳里分局
    報請臺灣臺南地方法院檢察署檢察官偵查起訴。
    理  由
一、本件係經被告甲○○於準備程序當庭表示認罪，而經本院裁
    定以簡式審判程序加以審理，則依據刑事訴訟法第二百七十
    三條之二、同法第一百五十九條第二項之規定，不適用傳聞
    法則有關限制證據能力之相關規定，合先敘明。
二、上揭犯罪事實，業據被告甲○○於警詢及本院審理中坦承不
    諱，核與告訴人乙○○指訴之情節相符，並有道路交通事故
    調查報告表(一)、(二)各1紙、道路交通事故現場圖2紙、現場蒐
    證照片、監視器翻拍照片及被告車損照片共44張及佳里綜合
    醫院法醫參考病歷摘要、臺灣臺南地方法院檢察署檢察官勘
    驗筆錄、驗斷書、相驗屍體證明書等附卷可資佐證。
三、按駕駛人駕駛汽車，應遵守道路交通標誌、標線、號誌之指
    示；行車速度，依速限標誌或標線之規定；汽車行駛時，駕
    駛人應注意車前狀況，並採取必要之安全措施；又慢車行駛
    至交剎岔路口因特殊需要設有特殊標誌、標線者，應依其指
    示行車，道路交通安全規則第九十條、第九十三條第一項、
    第九十四條第三項及第一百二十五條第八款分別定有明文。
    又閃光黃燈表示「警告」，車輛應減速接近，注意安全，小
    心通過；閃光紅燈表示「停車再開」，車輛應減速接近，先
    停止於交岔路口前，讓幹道車優先通行後認為安全時，方得
    續行，道路交通標誌標線號誌設置規則第二百十一條第一項
    第一款、第二款亦定有明文。被告甲○○及被害人莊陳碧霞
    自應分別注意遵守上開規定，且依當時情形天候晴、道路設
    有路燈照明設施、柏油路面平直，視距良好，有上開道路交
    通事故調查報告表及現場照片可稽，客觀上並無被告及被害
    人不能注意之情形，詎雙方均未注意，以致發生本件車禍，
    被告及被害人就本件車禍之發生均有過失，應無疑義。又被
    害人支線道車本應讓被告之幹線道車優先通行，其竟貿然通
    行，應為車禍肇事主因；被告行經設有閃光黃燈號誌之交岔
    路口未減速慢行，超速行駛且疏於注意車前狀況，應為肇事
    次因。被害人係因本件車禍受有頭、胸、腹、腿撞挫傷併骨
    折及氣血胸之傷害當場死亡，其死亡與被告前開過失行為間
    ，顯有相當因果關係。事證明確，被告之過失犯行洵堪認定
    。
四、核被告甲○○所為，係犯刑法第二百七十六條第一項之過失
    致死罪及刑法第一百八十五條之四之肇事致人死傷而逃逸罪
    。審酌被告之品行、智識程度、因過失而造成本件車禍且為
    肇事次因、被害人亦與有過失且為肇事主因、被告於事後已
    與被害人之家屬成立民事調解，有調解書一紙附卷可稽，且
    坦承犯行、態度良好等一切情狀，爰量處如主文所示之刑，
    並訂其應執行刑一年以示懲儆。又被告雖於民國80年間，曾
    因過失致死罪，經法院判處有期徒刑5月，於81年6月22日確
    定，並於81年8月14日易科罰金執行完畢，其於上開有期徒
    刑執行完畢後5年以內未曾受有期徒刑以上刑之宣告，有臺
    灣臺南地方法院檢察署刑案資料查註紀錄表及臺灣高等法院
    被告前案紀錄表在卷可憑，其經此教訓後，應知所警惕，信
    無再犯之虞，本院因認所宣告之刑以暫不執行為適當，併諭
    知緩刑四年，以勵自新。
據上論斷，應依刑事訴訟法第二百七十三條之一第一項、第二百
九十九條第一項前段，刑法第二百七十六條第一項、第一百八十
五條之四、第五十一條第五款、第七十四條第二款，罰金罰鍰提
高標準條例第一條前段，判決如主文。
本案經檢察官丙○○到庭執行職務
中　　華　　民　　國　　94　　年　　10　　月　　20　　日
　　　　　　　　　刑事第七庭    法　官　林勝利
以上正本證明與原本無異。
如不服本判決，應於判決送達後10日內，向本院提出上訴狀。
　　　　　　　　　　　　　　　　書記官　陳金堂
中　　華　　民　　國　　94　　年　　10　　月　　20　　日
附錄本案論罪科刑法條全文：
刑法第二百七十六條第一項
因過失致人於死者，處二年以下有期徒刑、拘役或二千元以下罰
金。
刑法第一百八十五條之四
駕駛動力交通工具肇事，致人死傷而逃逸者，處六月以上五年以
下有期徒刑。
